臺灣屏東地方法院刑事判決
                              111年度簡上字第32號
上  訴  人
即  被  告  詹德棟  




上列上訴人因竊盜案件，不服本院111年度簡字第163號中華民國
111年2月9日刑事簡易判決（110年度偵字第9521號），提起上訴
，本院判決如下：
    主  文
原判決關於事實一（一）之及執行刑部分，均撤銷。
詹德棟犯竊盜罪，累犯，處拘役貳拾日，如易科罰金，以新臺幣
壹仟元折算壹日。
其他上訴駁回。
應執行拘役叁拾日，如易科罰金，以新臺幣壹仟元折算壹日。
    事  實
一、詹德棟意圖為自己不法之所有，基於竊盜之犯意，分別於下
    列時間、地點為下列行為：
㈠於民國110年8月28日上午11時10分許，在址設屏東縣○○市○○路0
  0號之台鐵屏東火車站1樓美食街內，趁無人注意之際，徒手竊
  取張雅雯擔任店長所管領位在該處之爭鮮壽司商店貨架上陳列
  販售之活力滿鰻便當1個（價值新臺幣【下同】120元），得手
  後旋即離去。
㈡於同日上午11時12分許，在上開地點，趁無人注意之際，徒手
  竊取黃京紗擔任代理店長所管領位在該處之全家便利超商屏東
  車頭門市貨架上陳列販售之福義軒檸檬薄餅1包（價值160元）
  ，得手後旋即離去。嗣經警獲報後調閱案發地點監視器畫面而
  循線查獲上情。
二、案經黃京紗訴由內政部警政署鐵路警察局高雄分局報告臺灣
    屏東地方檢察署檢察官偵查後起訴。
    理  由
一、上開犯罪事實，業據被告即上訴人坦承不諱，核與證人即告
    訴人黃京紗於警詢及偵查中之證述、被害人張雅雯於警詢中
    之指述相符，並有監視器翻拍照片在卷可稽，足徵被告之自
    白與事實相符，本案事證明確，被告犯行均堪以認定。
二、論罪
㈠核被告所為，均係犯刑法第320條第1項之竊盜罪。又被告所犯
  上開2罪間，被害人之財產法益、犯意各別，行為互殊，應予
  分論併罰。
㈡被告前因竊盜案件，經臺灣高雄地方法院以106年度簡字第4595
  號判決判處有期徒刑2月確定，於107年5月17日易科罰金執行
  完畢等情，業經檢察官於起訴書中主張，並提出臺灣高等法院
  被告前案紀錄表為證，被告對此部分亦不爭執，應認檢察官已
  就此部分為主張及證明。是被告於受徒刑之執行完畢後，5年
  以內故意再犯本案有期徒刑以上之數罪，均為累犯。參酌司法
  院大法官釋字第775號解釋及最高法院刑事大法庭台上大字第5
  660號裁定意旨，衡諸被告構成累犯之前案係竊盜罪，與本案
  罪質相同，甫於107年5月17日易科罰金執行完畢後，即於110
  年8月28日犯下本案2次竊盜犯行，顯見被告對於刑罰反應力乃
  屬薄弱，為助其教化並兼顧社會防衛，認為其本案所犯之2罪
  ，尚無因加重最重本刑而生刑罰逾其罪責之情，爰依刑法第47
  條第1項之規定，均加重其刑。
三、被告上訴意旨略以：關於事實一（一）部分，已經在鈞院（
    上訴審）審理中賠償被害人，事實一（二）部分於原審即已
    與被害人達成和解，原審之量刑過重，請求酌減其刑。
四、撤銷原審判決事實一（一）及應執行刑部分：
㈠原審審理後，認為被告上開犯行事證明確，予以論罪科刑，固
  非無見，然查：
⒈被告於本院審理中已以金錢賠償該部分之被害人120元，有被告
  提出之電子發票證明聯、該商店店長出具之收據在卷可憑，已
  經填補該被害人所受之損害，原審未及審酌，量刑即有瑕疵。
⒉被告既已以金錢賠償被害人，應認為被告所竊之便當已經實際
  合法發還被害人，而不能再行宣告沒收，原審未及審酌，仍宣
  告沒收、追徵，亦有未洽。　　　
⒊被告提起上訴，主張原審量刑過重（含不應宣告沒收部分），
  為有理由，原審判決關於此部分之判決及所定執行刑即屬無可
  維持，應由本院予以撤銷改判。
㈡爰審酌被告不思己力正當賺取財物，竟貪圖私利，任意為上開
  竊盜之方式竊取他人財物，所為顯然欠缺法治觀念，漠視他人
  財產法益，危害社會治安，且其前已多次因竊盜案件經法院判
  處罪刑確定（構成累犯部分不重覆評價），素行非佳，有前引
  之臺灣高等法院被告前案紀錄表在卷可佐；惟念其犯後始終坦
  承犯行，且分別於偵查及本院審理中與被害人達成和解，並已
  按和解內容賠償，有被害人爭鮮股份有限公司出具之收據及發
  票在卷可稽，犯後態度尚可；復兼衡其本案犯罪之動機、目的
  、手段及所竊取財物之價值，暨其自陳國中畢業之智識程度，
  現從事飯店服務生、月薪約3萬5千元、離婚、子女由前妻照顧
  之家庭生活及經濟狀況等一切情狀，量處如主文第一項所示之
  刑，並諭知易科罰金之折算標準。復就被告上開所犯之2罪，
  本於罪責相當性之要求，在外部性及內部性界限範圍內，綜合
  斟酌被告前揭犯罪行為之不法與罪責程度，及對其施以矯正之
  必要性，定其應執行刑如主文所示，再諭知易科罰金之折算標
  準。
五、駁回被告其他上訴部分：
㈠原審審理後，認為被告事實一（二）部分之事證明確，適用上
  開實體法規，並審酌被告不思己力正當賺取財物，竟貪圖私利
  ，任意為上開竊盜之方式竊取他人財物，所為顯然欠缺法治觀
  念，漠視他人財產法益，危害社會治安，且其前已多次因竊盜
  案件經法院判處罪刑確定（構成累犯部分不重覆評價），素行
  非佳；惟念其犯後始終坦承犯行，且其於偵查中已與告訴人黃
  京紗達成和解，並已按和解內容賠償告訴人黃京紗500元，經
  告訴人黃京紗業撤回告訴，犯後態度尚可；復兼衡其本案犯罪
  之動機、目的、手段及所竊取財物之價值，暨其自陳國中畢業
  之智識程度，現從事飯店服務生、月薪約3萬5千元、離婚、子
  女由前妻照顧之家庭生活及經濟狀況等一切情狀，量處被告拘
  役20日，並諭知折算標準，核原審判決上開認事用法並無違誤
  ，量刑亦屬妥適，並無違法不當之處。被告提起上訴，主張原
  審量刑過重云云，然原審判決就被告量刑部分，已審酌刑法第
  57條規定之多款量刑事由，並未逾越法定刑度，亦無濫用裁量
  之情事，況且原審所量之刑屬低度刑，並無過重之虞，被告提
  起上訴，主張原審量刑過重，並無理由，應予駁回。
六、被告上開竊盜行為之犯罪所得，均已以和解賠償被害人現金
    之方式，實際上合法發還予被害人，已如前述，故均不再宣
    告沒收其犯罪所得，附此說明。
七、依刑事訴訟法第455 條之1 第3 項、第368 條、第369條，
    判決如主文。
本案經檢察官盧惠珍偵查後起訴，檢察官楊婉莉到庭執行職務。
中　　華　　民　　國   111    年     7    月   8     日
          刑事第二庭  審判長  法  官  莊鎮遠
                              法  官  曾思薇
                              法  官  吳昭億 
以上正本證明與原本無異。
不得上訴。
中　　華　　民　　國　　111 　年　　7 　　月　　8 　　日
                              書記官  薛慧茹 
附錄本案論罪科刑法條
刑法第320條第1項
中華民國刑法第320條第1項
意圖為自己或第三人不法之所有，而竊取他人之動產者，為竊盜
罪，處5年以下有期徒刑、拘役或50萬元以下罰金。